Inventaris van het archief van de Algemene Secretarie van het ministerie van Defensie: beleidsterrein Organisatie van de Rijksoverheid, (1951) 1955 - 1980
Nationaal Archief, Den Haag
Ministerie van Defensie; Algemene Secretarie, Beleidsterrein Organisatie van de Rijksoverheid
Defensie / Organisatie
1951-1980
merendeel 1955-1980
5384
2.10 meter; 41 inventarisnummers.
Normale geschreven, getypte en gedrukte documenten, geen bijzondere handschriften.
Nationaal Archief, Den Haag
Ministerie van Oorlog, Algemene Secretarie, tot 1959
Ministerie van Defensie, Algemene Secretarie, vanaf 1959
Het hier beschreven deelarchief van de Algemene Secretarie heeft betrekking op de interne organisatie van het departement van Defensie.
Archiefvorming
Geschiedenis van de archiefvormer
De in deze toegang specifiek beschreven archiefbescheiden met betrekking tot de organisatie van de rijksoverheid worden verklaard in het Rapport institutioneel onderzoek.
PIVOT-rapport nummer 143, “Organisatie Rijksoverheid” institutioneel onderzoek naar het handelen van de minster van Binnenlandse Zaken en minster van Defensie op het beleidsterrein: organisatie van de rijksoverheid, 1945-1999, gezamenlijke uitgave van de Rijksarchiefdienst en het ministerie van Binnenlandse Zaken, ’s-Gravenhage, 2005.
Dit rapport geeft een overzicht van de ontwikkelingen in historisch perspectief en de doelstelling van het beleidsterrein organisatie van de rijksoverheid: de organisatie, de actoren en hun onderlinge relaties. Het rapport is beschikbaar in de studiezaal.
Geschiedenis van het archiefbeheer
De verwerving van het archief
Het archief is krachtens bepalingen van de Archiefwet overgebracht.
De verwerving van het archief
Het archief is krachtens bepalingen van de Archiefwet overgebracht.
Inhoud en structuur van het archief
05.00; 2.13
Selectie en vernietiging
Met deze toegang wordt 2,12 m’ overgedragen aan het Nationaal Archief, terwijl 1,00 m’ op grond van de ‘selectielijst voor de neerslag van de handelingen - nummers 55, 128, 129, 147 en 357 - van de Minister van Defensie en de onder hem ressorterende actoren op het beleidsterrein organisatie van de rijksoverheid over de periode 1945 – 1999‘, 5 juli 2005, (Stcrt. 16 december 2005, nr. 245) voor vernietiging in aanmerking kwam.
Aanwijzingen voor de gebruiker
Openbaarheidsbeperkingen
Volledig openbaar.
Materiële beperkingen
Het archief kent geen beperkingen voor het raadplegen van stukken als gevolg van slechte materiële staat.
Aanvraaginstructie
Openbare archiefstukken kunnen online worden aangevraagd en gereserveerd. U kunt dit ook via de terminals in de studiezaal van het Nationaal Archief doen. Om te kunnen reserveren dient u de volgende stappen te volgen:
U maakt een profiel aan op www.gahetna.nl, en logt vervolgens in
Via de archiefinventaris (alleen de beschrijvingen met rode nummers) selecteert u het gewenste archiefstuk door op de knop 'Reserveren' te klikken
In het volgende scherm geeft u aan op welke dag u het archiefstuk wilt inzien
Indien u zich bevindt in de studiezaal en een tafelnummer heeft ontvangen kunt u dit nummer vermelden. Als u geen tafelnummer heeft kunt u tafelnummer 777 laten staan
Vervolgens bevestigt u uw reservering door deze te versturen.
Verwant materiaal
Beschikbaarheid van kopieën
De inventarisnummers van dit archief zijn niet in kopievorm beschikbaar.
Afgescheiden archiefmateriaal
Deze inventaris beschrijft slechts een gedeelte van het archief van de Algemene Secretarie van het ministerie van Oorlog / Defensie uit de jaren 1955-1980.
Het oorspronkelijke archief is bij de bewerking opgesplitst in verschillende deelarchieven, die op grond van verschillende selectielijsten werden bewerkt. Op elk deelarchief is een afzonderlijke inventaris gemaakt:
Nummer toegang Beleidsterrein
2.13.5370
Rijksbegroting
2.13.5371
Burgerluchtvaart
2.13.5372
Militair Personeel
2.13.5373
Rijkshuisvesting
2.13.5374
Voorlichting
2.13.5375
Militaire Operatiën
2.13.5376
Militaire Inlichtingendiensten
2.13.5377
Overheidspersoneel: arbeidsverhoudingen
2.13.5378
Overheidspersoneel: arbeidsvvoorwaarden
2.13.5379
Overheidspersoneel: arbeidsvmarkbeleid
2.13.5380
Overheidsinformatievoorziening
2.13.5381
Wetenschapsbeleid
2.13.5382
Politie I
2.13.5383
Dienstplicht
2.13.5384
Overheidsorganisatie
Beschrijving van de series en archiefbestanddelen
- Het voorbereiden, medevaststellen, coördineren en evalueren van de hoofdlijnen van het beleid betreffende de organisatie van het eigen ministerie, 1959-1980, 118
  Actor: de minister van Defensie
  - Reorganisatie van het Ministerie van Defensie (naamswijziging en samenvoeging van de Departementen van Oorlog en Marine tot het Departement van Defensie), 1959 -19737 pakken; 1-7
    - Dossiernr. 247.421/b - 247.421/2y, 1
    - Dossiernr. 247.421/3a - 247.421/4z, 2
    - Dossiernr. 247.421/5a - 247.421/6y, 3
    - Dossiernr. 247.421/7a - 247.421/8z, 4
    - Dossiernr. 247.421/9c - 247.421/10z, 5
    - Dossiernr. 247.421/11c - 247.421/12z, 6
    - Dossiernr. 247.421/13a - 247.421/14c, 7
  - Het doorlichten van de organisatie van het Ministerie van Defensie door de Commissie Verburg (incl. diverse interim-rapporten en de eindnota), 1968-1971; 8-10; 3 pakken
    N.B Inventarisnummer 8 bevat een inhoudsopgave.
    - Deel 1, 8
    - Deel 2, 9
    - Deel 3, 10
  - Reorganisatie topstructuur van het Ministerie van Defensie, 1972-1980; 11-35; 5 omslagen en 20 pakken
    Inventarisnummer 11 bevat een inhoudsopgave.
    - Deel 0.1 map A - map D, 11
    - Deel 0.2 map A, 12
    - Deel 0.2 map B, 13
    - Deel 0.2 map D, 14; 1 omslag
    - Deel 0.3, 15; 1 omslag
    - Deel 0.4, 16
    - Deel 1 - 2.6, 17; 1 omslag
    - Deel 2.7.1 - 2.7.99, 18
    - Deel 3, 19
      - 5.4
      1 omslag
    - Deel 6 - 7, 20
    - Deel 8 - 8.6, 21; 1 omslag
    - Deel 11 - 12.22, 22
    - Deel 12.23 - 12.311, 23
    - Deel 12.33 - 12.70, 24
    - Deel 13 -13.45, 25
    - Deel 14 - 14.85, 26
    - Deel 14.9 -20.2, 27
    - Deel 20.21 - 20.25, 28
    - Deel 20.26 - 20.36, 29
    - Deel 20.37 - 30.3, 30
    - Deel 30.21 - 30.35, 31
    - Deel 40 map 1 - map 2, 32
    - Deel 40 map 3 - 40.1, 33
    - Deel 40.2 map 1 - map 2, 34
    - Deel 50 - 100.7, 35
- Het (mede)voorbereiden van het tot stand komen,vaststellen, wijzigen en intrekken van wet- en regelgeving betreffende de organisatie van het eigen ministerie, 1953-1975, 119
  - Kabinet van de minister van Oorlog en van Marine, 1953, 1955-1973; 36
    Met lacunes.
  - Directoraat-Generaal van Defensie, 1959; 37
  - Burgerpersoneelraad, 1971-1975; 38
- Het beantwoorden van Kamervragen en het anderszins op verzoek incidenteel informeren van leden van of commissie uit de Kamers der Staten-Generaal betreffende het deelbeleidsterrein de organisatie van het eigen ministerie, 1951-1980, 121
  - Het weergeven van het arbeidsterrein en taakomschrijving voor de staatssecretarissen van Defensie, en samenstelling van de Onderraden, 1951, 1958-1980; 39
    Bevat processen-verbaal van overgave en overname van het beheer van de Departementen van Defensie en van Marine.
  - Het verschil van inzicht tussen de staatssecretaris en de minister van Defensie over de departementale organisatie van het ministerie, en informatiebundel voor nieuwe bewindslieden over de belangrijkste problemen op het terrein van Defensie, 1958-1973; 40
  - De aanschrijvingsprocedures en betalingswijze aan leveranciers, 1975; 41